【裁判字號】    89,易,1589
【裁判日期】    891206
【裁判案由】    違反就業服務法
【裁判全文】
臺灣彰化地方法院刑事判決                        八十九年度易字第一五八九號
    公  訴  人  臺灣彰化地方法院檢察署檢察官
    被      告  乙○○○工業股份有限公司
    兼代表人    甲○○
右列被告等因違反就業服務法案件，經檢察官聲請簡易判決處刑 (八十九年度偵字第
五０八二號、第六八七三號)，本院適用通常程序審理判決如左：
    主  文
乙○○○工業股份有限公司其代表人因執行業務違反雇主不得聘僱許可失效之外國人
之規定，其聘僱人數為二人，處罰金新臺幣壹萬元。
甲○○聘僱許可失效之外國人，其聘僱人數為二人，處拘役參拾日，如易科罰金，以
銀元佰元即新台幣玖佰元折算壹日。緩刑貳年。
    事  實
一、甲○○為設於彰化縣彰化市○○路三一三號之乙○○○工業股份有限公司（下稱
    彰毅公司）之代表人，其明知雇主不得聘僱許可失效之外國人，竟因執行公司業
    務所需，於民國八十九年五月八日，以彰毅公司名義，分別及以每日薪資六百元
    、七百元之代價聘僱許可已失效之泰國籍外國人PONGGASEM VEERAPHOL（原受僱
    於中華映管股份有限公司，許可效期自八十八年九月十二日至九十年九月十一日
    ，其許可業於八十九年四月十一日撤銷）、泰國籍外國人PARIWANTA SOMRUEDEE
    （原受僱於台灣飛利浦電子工業股份有限公司，許可效期自八十八年十月十三日
    至九十年十月十二日，其許可業於八十九年四月十二日撤銷）二人，在彰毅公司
    位於彰化縣和美鎮○○路一五一巷五八號之工廠內從事雜工之工作。嗣於八十九
    年七月六日十時五分，為警在彰毅公司之上開工廠當場查獲。
二、案經彰化縣警察局和美分局報告及臺灣彰化地方法院檢察署檢察官檢舉偵查聲請
    簡易判決處刑。
    理  由
一、查檢察官聲請以簡易判決處刑之案件，經法院認為有刑事訴訟法第四百五十一條
    之一第四項但書之情形者，應適用通常程序審判之，同法第四百五十二條定有明
    文。本院認本件不得以簡易判決處刑，應適用通常程序審理之，合先敘明。
二、訊據被告甲○○固坦認聘僱上開外國人二人在被告彰毅公司之工廠工作之事實，
    ，惟辯稱不知其二人係逃逸外勞云云。惟查，僱用之對象既係外國人，雇主原應
    向主管機關申請許可，被告未經申請許可即聘僱上開外勞，復不查看其證件，自
    難以其所辯不知該外勞許可已失效一節，而為被告有利之認定。又上開外國人二
    人原係分別由中華映管股份有限公司、台灣飛利浦電子工業股份有限公司申請許
    可聘僱，其居留效期分別自八十八年九月十二日至九十年九月十一日、八十八年
    十月十三日至九十年十月十二日，惟分別於八十九年四月十一日、十二日逃逸，
    經行政院勞工委員會自八十九年四月十一日、十二日起撤銷其等聘僱許可，有居
    留外僑作業外勞詳細資料表、行政院勞工委員會八十九年八月二十三日台八九勞
    職外字第０二一五六三二號函附卷可稽，是被告甲○○聘僱該二名外國人時，原
    許可已失效。此外，復有彰化縣警察局和美分局現場檢查紀錄、經濟部工廠登記
    證、公司基本資料查詢等文件附卷可參，被告等犯行均堪認定。
三、核被告甲○○所為，係違反就業服務法第五十三條第一款之規定，其聘僱之外國
    人數為二人，應依同法第五十八條第一項後段之規定處罰；又被告甲○○係被告
    乙○○○工業股份有限公司之負責人，故依同法第五十八條第二項對被告乙○○
    ○工業股份有限公司科以罰金之刑。爰酌被告甲○○犯罪之動機、目的、手段、
    所生之危害及犯罪後之態度等一切情狀，量處如主文所示之刑，並諭知易科罰金
    之折算標準，以示懲儆。查被告甲○○前未曾受有期徒刑以上刑之宣告，此有臺
    灣彰化地方法院檢察署刑案資料查註紀錄表及本院被告全國前案紀錄表等在卷可
    稽，其經此教訓，應知警惕而無再犯之虞，所宣告之刑，認以暫不執行為適當，
    併予宣告被告甲○○緩刑二年，以勵自新。
據上論斷，應依刑事訴訟法第四百五十二條、第二百九十九條第一項前段，就業服務
法第五十八條第一項後段、第二項，刑法第十一條前段、第四十一條、第七十四條第
一款，罰金罰鍰提高標準條例第二條，判決如主文。
本案經檢察官林俞妙到庭執行職務。
中    華    民    國    八十九    年      十二      月        六        日
                                臺灣彰化地方法院刑事第一庭
                                    法      官  吳俊螢
右正本證明與原本無異。
如不服本判決，應於送達後十日內向本院提出上訴狀(須附繕本)。
告訴人或被害人對於判決如有不服具備理由請求檢察官上訴者，其上訴期間之計算係
以檢察官收受判決正本之日期為準。
                               法院書記官
中    華    民    國    八十一    年              月                  日


司法院資訊處製作；財團法人民間司法改革基金會備份。
